【裁判字號】    89,易,478
【裁判日期】    890414
【裁判案由】    偽造文書
【裁判全文】
臺灣臺北地方法院刑事判決              八十九年度易字第四七八號
    公  訴  人  臺灣臺北地方法院檢察署檢察官
    被      告  甲○○
右列被告因偽造文書案件，經檢察官提起公訴（八十八年度偵字第二五一一０號），
本院判決如左：
    主      文
甲○○行使變造特許證，足以生損害於公眾及他人，處拘役伍拾日，如易科罰金以
佰元折算壹日。
    事      實
甲○○係文山有限電視播放系統公司接線人員，因其所使用之車號「ＡＥ三七００」
號自小客車常違規為警告發，甲○○為規避告發，竟於八十八年八月中旬期間，將其
車後所懸掛車牌號碼中之「Ｅ」下緣黑漆刮除，變造為「ＡＦ三七００」號以變造特
許證，並以之行使，足以生損害於監理機關對車輛之管理及真有其號碼之他人，嗣於
八十八年十一月一日為警查獲。案經台北市政府警察局文山第一分局移送台灣台北地
方法院檢察署檢察官偵查起訴。
    理      由
一、訊據被告矢口否認上揭犯行，辯稱：我真的不知道車牌被變造等語。惟查前揭車
    牌僅「Ｅ」下緣黑漆被刮除，果非人為，不至於僅該部分脫落；又該車輛均被告
    使用，他人亦無變造之理，而該車輛於八十八年八月三十日違規停車，被誤以車
    號「ＡＦ三七００」號告發乙節，亦有台北市政府交通局舉發違反道路交通管理
    事件通知單、照片各乙紙在卷可按，此外復有台北市監理處八十八年十月二十日
    北市監一字第八八六三一三一０００號函、台北市停車管理處八十八年十月四日
    北市停四字第八八六四一０六一００號函、照片三張附卷可憑，是以被告顯有故
    意變造車牌以規避告發犯行；所辯無足憑信，罪證明確，犯行洵堪認定。
二、核被告所為，係犯刑法第二百十六條，第二百十二條之行使變造特許證罪。其變
    造特許證之低度行為，為行使變造特許證之高度行為所吸收，應僅論以行使變造
    特許證罪，其變造行為不另論罪，併此明。爰審酌被告犯罪之動機、手段、對
    公眾所造成損害之程度等一切情狀，量處如主文所示之刑，並諭知易科罰金之折
    算標準，以示懲儆。
據上論斷，應依刑事訴訟法第二百九十九條第一項前段、刑法第二百十六條、第二百
十二條、第四十一條、罰金罰鍰提高標準條例第一條前段、第二條判決如主文。
本案經檢察官劉雪惠到庭執行職務
中      華      民      國      八十九      年     四     月    十四    日
                                      臺灣臺北地方法院刑事第七庭
                                          法  官  范仁勳
右正本證明與原本無異。
如不服本判決，應於判決送達後十日內，向本院提出上訴狀。
                                          書記官  王黎輝
中      華      民      國八十九      年     四     月    十七    日
附錄本案論罪科刑法條全文
刑法第二百十六條
行使第二百十條至第二百十五條之文書者，依偽造、變造文書或登載不實事項或使登
載不實事項之規定處斷。
刑法第二百十二條
偽造、變造護照、旅券、免許證、特許證及關於品行、能力、服務或其他相類之證書
、介紹書，足以生損害於公眾或他人者，處一年以下有期徒刑，拘役或三百元以下罰
金。


司法院資訊處製作；財團法人民間司法改革基金會備份。
